【裁判字號】    88,易,2657
【裁判日期】    890301
【裁判案由】    竊盜
【裁判全文】
臺灣高雄地方法院刑事判決                        八十八年度易字第二六五七號
    公  訴  人  臺灣高雄地方法院檢察署檢察官
    被      告  戊○○○
    輔  佐  人
    即被告之父  丙○○
右列被告因竊盜案件，經檢察官提起公訴（八十八年度偵字第九五三三號），暨移送
併辦（八十八年度偵字第二二九六一號），本院判決如左：
    主  文
戊○○○連續行使偽造私文書，足以生損害於他人，處有期徒刑參月。信用卡消費簽
帳單上偽造「黃美蘭」署押及「莊慧雯」署押共陸枚均沒收。
    事  實
一、戊○○○於民國八十八年間因家庭因素，致有精神恍惚、幻聽、無助感、自殺意
    念，經醫師診斷係罹患「疑似重鬱症」，對外界事務之理念及判斷作用均較常人
    低，為精神耗弱之人。詎其竟意圖為自己不法所有之概括犯意，自民國八十八年
    四月二日起自同年九月十二日止，連續在如附表所示之時間、地點，以如附表所
    示之方法，竊取甲○○等人之行動電話、皮包、信用卡等物，均得手後，將摩托
    羅拉小海豚行動電話三支出賣得款供己花用。復基於意圖為自己不法所有及行使
    偽造私文書之概括犯意，於（一）八十八年九月十二日竊得黃美蘭之信用卡後，
    在某商店購買一千三百九十元之女用皮鞋一雙，並交付黃美蘭之信用卡刷卡，且
    於消費簽帳單上偽造黃美蘭之署名後，交還店員，表示為本人消費之意思，施詐
    術使店員陷於錯誤，將右揭商品交付於戊○○○，足生損害於黃美蘭及發卡銀行
    。（二）同日下午五時二十五分許，在高雄市苓雅區○○○街一一二號正典皮件
    精品店，購買三千六百元之皮包一只，並交付黃美蘭之信用卡刷卡，且於消費簽
    帳單上偽造黃美蘭之署名後，交還店員陳玉美，表示為本人消費之意思，施詐術
    使陳玉美陷於錯誤，將右揭商品交付於戊○○○，足生損害於黃美蘭及發卡銀行
    。（三）同日下午七時二十七分許，在高雄市新興區○○○路一二七號處，購買
    三萬八千五百元之黃金項鍊一條，並交付莊慧雯之信用卡刷卡，且於消費簽帳單
    上偽造莊慧雯之署名後，交還店員謝錦昌，表示為本人消費之意思，施詐術使謝
    錦昌陷於錯誤，將右揭商品交付於戊○○○，足生損害於莊慧雯及發卡銀行。嗣
    分別於八十八年四月七日下午六時三十分許，在高雄市○○○路一三六號龍吉通
    訊公司，適為乙○○發現報警查獲，並起出新台幣（下同）二萬一千八百元。八
    十八年九月十二日下午八時四十分許，在高雄市新興區○○○路九六之一號再為
    莊慧雯發現報警查獲，並起出黃美蘭皮包一個（內含有如附表編號五所示之物）
    、幻象牌行動電話一支、莊慧雯之皮包一個（內含有如附表編號六所示之物）。
二、案經高雄市政府警察局苓雅分局移送臺灣高雄地方法院檢察署檢察官偵查起訴及
    高雄市警察局新興分局移送台灣高雄地方法院檢察署檢察官併案審理。
    理  由
一、右揭事實，業據被告戊○○○供認不諱，核與被害人甲○○、丁○○、乙○○、
    朱秀慧、黃美蘭、莊慧雯、陳玉美、謝錦昌等人指述之情節相符，並有販賣行動
    電話所得二萬一千八百元、贓物認領保管收據五紙、信用卡消費簽帳單二紙附卷
    可稽。事證明確，被告犯行洵堪認定。
二、核被告竊取他人財物，所為係犯刑法第三百二十條第一項之竊盜罪；被告持他人
    信用卡刷卡購買商品，所為係犯刑法第三百三十九條第一項之詐欺取財罪；被告
  在消費簽帳單上偽造黃美蘭、莊慧雯署名，並交付店員，所為係犯刑法第二百十
    六條、第二百十條之行使偽造私文書罪。其偽造署押為偽造私文書之部分行為，
    偽造私文書之低度行為為行使之高度行為所吸收，均不另論罪。又被告其先後竊
    取他人財物、詐欺及行使偽造私文書之犯行，各係時間緊接，方法相同，觸犯構
    成要件相同之罪名，顯係基於概括犯意為之，均應依連續犯之規定論以一罪。再
    被告所犯竊盜、詐欺、行使偽造私文書三罪間，有方法結果之牽連關係，應依刑
    法第五十五條後段之規定，從一重論以行使偽造私文書罪。公訴人雖未就詐欺及
    行使偽造私文書部分起訴，惟本院認此部分與起訴部分有裁判上一罪關係，為起
    訴效力所及，自得加以審酌，併此敘明。另被告於犯案期間，有婚姻衝突，在無
    法預期之下離婚，其情緒影響注意，經診斷罹患「疑似重鬱症」，需長期追蹤治
    療等情，有高雄醫學院附設中和紀念醫院診字第○二○三號診斷證明書、高雄市
    立凱旋醫院八十八年十二月十三日八十八高市凱醫醫字第五三三六號函暨精神鑑
    定書及該院八十八年十二月二十八日八十八高市凱醫醫字第五四六四號函、八十
    九年一月十日八十九高市凱醫醫字第一○四號函附卷可稽，足見被告對竊盜、詐
    欺、行使偽造私文書之行為，欠缺正常的辨識力及思考力，為精神耗弱之人，應
    依法減輕其刑。爰審酌被告犯罪後坦承犯行，且與被害人達成和解，並已賠償損
    失，此有和解書四紙在卷足憑，犯後態度良好等一切情狀，量處如主文所示之刑
    。又被告於信用卡消費簽帳單上偽造黃美蘭、莊慧雯之署押共六枚，依法宣告沒
    收之。
據上論斷，應依刑事訴訟法第二百九十九條第一項前段，刑法第二百十六條、第二百
十條、第三百三十九條第一項、第三百二十條第一項、第十九條第二項、第二百十九
條，罰金罰鍰提高標準條例第一條前段，判決如主文。
中      華      民      國    八十九    年      三      月      一      日
                                臺灣高雄地方法院刑事第一庭
                                    法  官 郭玫利
~F0
附表：
┌──┬──────┬───────┬────────────┬────┐
│編號│時        間│ 地         點│ 方                   法│被 害 人│
├──┼──────┼───────┼────────────┼────┤
│    │八十八年四月│高雄市○○○路│佯稱購買行動電話而乘店員│甲○○  │
│一  │二日下午三時│一二五號      │不備之際，竊其所有之摩托│        │
│    │三十分許    │（隆達通信行）│羅拉小海豚一支          │        │
├──┼──────┼───────┼────────────┼────┤
│    │八十八年四月│高雄市○○○路│同右                    │丁○○  │
│二  │五日下午五時│三二九號      │                        │        │
│    │四十五分許  │（台灣大哥大電│                        │        │
│    │            │信公司－喬登通│                        │        │
│    │            │信有限公司）  │                        │        │
├──┼──────┼───────┼────────────┼────┤
│    │八十八年四月│高雄市○○○路│同右                    │乙○○  │
│三  │五日下午七時│十五號        │                        │        │
│    │許          │（尚響通訊科技│                        │        │
│    │            │有限公司）    │                        │        │
├──┼──────┼───────┼────────────┼────┤
│    │八十八年九月│高雄市苓雅區苓│趁被害人不注意，竊取幻象│朱秀慧  │
│四  │十一日上午十│雅二路一一五號│牌行動電話一支          │        │
│    │時三十分許  │              │                        │        │
├──┼──────┼───────┼────────────┼────┤
│    │八十八年九月│高雄市苓雅區福│偽稱購買護膚用品，趁店員│黃美蘭  │
│    │十二日下午五│建街三十一號二│不注意，竊得女用皮包乙只│        │
│    │時十五分許  │樓            │（內含有聯邦銀行信用卡、│        │
│五  │            │              │ 中國國際商業銀行信用卡 │        │
│    │            │              │ 、郵局提款卡、彰化銀行 │        │
│    │            │              │ 提款卡、黃美蘭身分證、 │        │
│    │            │              │ 駕照、健保卡、現金一千 │        │
│    │            │              │ 元）                   │        │
├──┼──────┼───────┼────────────┼────┤
│    │八十八年九月│高雄市新興區大│偽裝詢問美容產品，乘店員│莊慧雯  │
│    │十二日下午七│同一路九十六之│不注意之際，竊得女用皮包│        │
│    │時二十分許  │一號          │乙只後，謊稱提領現金，趁│        │
│六  │            │              │機離去。                │        │
│    │            │              │（內含有美國銀行信用卡、│        │
│    │            │              │ 皮夾子、記事本、現金二 │        │
│    │            │              │ 萬五千元）             │        │
└──┴──────┴───────┴────────────┴────┘
右正本證明與原本無異。
如不服本判決，應於判決送達後十日內，向本院提出上訴狀。
                                    書記官  許玉城
中      華      民      國    八十九    年  三        月  一            日
附錄本判決論罪之法條
刑法第二百十六條：
行使第二百十條至第二百十五條之文書者，依偽造、變造文書或登載不實事項或使登
載不實事項之規定處斷。
刑法第二百十條：
偽造、變造私文書，足以生損害於公眾或他人者，處五年以下有期徒刑。
刑法第三百三十九條第一項：
意圖為自己或第三人不法之所有，以詐術使人將本人或第三人之物交付者，處五年以
下有期徒刑、拘役或科或併科一千元以下罰金。
刑法第三百二十條第一項：
意圖為自己或第三人不法之所有，而竊取他人之動產者，為竊盜罪，處五年以下有期
徒刑、拘役或五百元以下罰金。


司法院資訊處製作；財團法人民間司法改革基金會備份。
